

Haggımda:

Bir çox təşkilatlarda könüllü, həmçinin iş təcrübəm var.2021-2024-cü illərdə THİK,DGH,İİB kimi təşkilatlarda iştirak etmiş,habelə 2022-ci ildə Mədəniyyət və İncəsənət Nazirliyi tərəfindən keçirilən "Mədəni gənclik" layihəsində iştirakıma görə fərqlənmə sertifikatına layiq görülmüşəm.

Bacarıqlar:

MS Word	85%
MS Excel	65%
MS PowerPoint	63%

Dil:

Az egr r bay can	100%
Türk	100%
Rus	65%

Tahsil:

Bakı Dövlət Universiteti/tarix/bakalavr/2020-2024

Südabə Kamranlı

Tarixci

Tacrüba:

- EDU tadris markazi Müəllim/2024-davam edir
- Mayera tadris markazi Müəllim və menecer/2023-2024
- Missiya Təhsil şirkəti Müəllim/2022-2023

Şəxsi keyfiyyətlər:

- -Kollektivlə işləmə bacarığı
- —Mühitə tez uvğunlasmaq
- —Problemlərin səmərəli həlli
- —İşində məsuliyyətli
- —Stressə davamlılıq

Maraqlar və hobbilər:

- Yeni araşdırmalar aparmaq
- Kitab oxumaq
- Film izləmək
- Yürüyüş etmək







About me:

I have volunteer and work experience in many organizations.In 2021-2024,I participated in organizations such as THİK, DGH, IİB, and in 2022, I was awarded a certificate of distinction for my participation in the "Cultural Youth" project held by the Ministry of Culture and Arts.

Skills:

MS Word	85%
MS Excel	65%
MS PowerPoint	63%

Language:

Azerbaijani	100%
Turkish	100%
Russian	65%

Education:

Baku State University/history/bachleor/2020 -2024

Südaba Kamranli

Historian

Experience:

- EDU Learning Center Teacher/2024-present
- Mavera Learning Center Teacher and manager/2023-2024
- Missiya Educational Company Teacher/2022-2023

Personal qualities:

- —Ability to work with a team
- —Quickly adapt to the environment
- -Effective problem solvin
- —Responsibility in his work
- —Resistance to stress

Interests and hobbies:

- Conduct new research
- Reading a book
- Watch movies
- Take a walk